【裁判字號】    98,訴,711
【裁判日期】    980916
【裁判案由】    違反毒品危害防制條例
【裁判全文】
臺灣嘉義地方法院刑事判決               98年度訴字第711號
公  訴  人  臺灣嘉義地方法院檢察署檢察官
被      告  甲○○
上列被告因毒品危害防制條例等案件，經檢察官提起公訴（98年
度毒偵字第1046號），本院合議庭裁定由受命法官獨任行簡式審
判程序，判決如下：
    主  文
甲○○施用第二級毒品，累犯，處有期徒刑肆月。又施用第一級
毒品，累犯，處有期徒刑捌月；扣案之海洛因壹包（海洛因驗餘
淨重零點零陸伍公克）沒收銷燬之，上開毒品外包裝袋壹個沒收
。應執行有期徒刑拾月；扣案之海洛因壹包（海洛因驗餘淨重零
點零陸伍公克）沒收銷燬之，上開毒品外包裝袋壹個沒收。
    犯 罪 事 實
一、甲○○前因施用毒品案件，經本院以96年度毒聲字第3號裁
    定送觀察勒戒後，認無繼續施用毒品傾向，於民國96年3月
    1日釋放，並經臺灣嘉義地方法院檢察署檢察官於96年3月2
    日以95年度毒偵字第1358號為不起訴處分確定。又前因竊盜
    案件，經臺灣臺南地方法院以96年度易字第55號判處有期徒
    刑7月確定；因竊盜案件，經本院以96年度易字第160號判處
    有期徒刑7月確定，上揭2罪經減刑裁定為應執行有期徒刑6
    月確定，於96年8月10日執行完畢。猶不知悔改，於觀察勒
    戒執行完畢釋放後，5年內再基於施用第2級毒品甲基安非他
    命之犯意，於98年7月7日9時許，在嘉義縣義竹鄉中平村中
    庄30之3號住處，以將甲基安非他命置入玻璃球內，加熱燒
    烤吸食煙霧之方式，施用甲基安非他命1次。又基於施用第1
    級毒品海洛因之犯意，於同日12時許，在上揭住處，以將海
    洛因加水溶解後，再用針筒注射身體之方式，施用海洛因1
    次。嗣於98年7月9日10時20分許，在嘉義縣六腳鄉正義村下
    雙溪309號，為警持搜索票搜索查獲，扣得其所有供施用毒
    品所用之海洛因1包，並於同日13時25分許，經警徵得其同
    意採尿送驗，呈甲基安非他命及嗎啡陽性反應。
二、案經嘉義縣警察局布袋分局報請臺灣嘉義地方法院檢察署檢
    察官偵查起訴，經本院合議庭裁定由受命法官獨任行簡式審
    判程序。
    理  由
一、訊據被告甲○○對於在上揭時地施用甲基安非他命及海洛因
    各1次之犯行，於本院準備程序及審理時均坦承不諱（見本
    院卷第22、30-31頁），並有搜索票、搜索扣押筆錄各1份附
    卷可憑（見警卷第5-7頁），且被告於98年7月9日13時25分
    許，經警採尿送驗結果，呈甲基安非他命及嗎啡陽性反應，
    有臺灣檢驗科技股份有限公司濫用藥物尿液檢驗報告、代號
    與真實姓名對照表各1紙在卷可參（見偵卷第24-25頁）。又
    扣案疑似海洛因之白粉1包，經送鑑定結果確含有海洛因成
    分，海洛因驗餘淨重0.065公克，此有行政院衛生署草屯療
    養院草療鑑字第0980700126號鑑定書1份在卷足憑（見偵卷
    第22頁），並有海洛因1包扣案可資佐證，足認被告之自白
    與事實相符。此外，被告前因施用毒品案件，經本院以96年
    度毒聲字第3號裁定送觀察勒戒後，認無繼續施用毒品傾向
    ，於96年3月1日釋放，並經臺灣嘉義地方法院檢察署檢察官
    於96年3月2日以95年度毒偵字第1358號為不起訴處分確定，
    有臺灣高等法院被告前案紀錄表各1份附卷可稽，足見被告
    確係在觀察勒戒執行完畢釋放後，5年內再犯施用甲基安非
    他命、海洛因之犯行甚明。本件事證明確，被告之犯行均堪
    予認定。
二、核被告所為，係犯毒品危害防制條例第10條第2項之施用第2
    級毒品罪，及同條例第10條第1項之施用第1級毒品罪。被告
    持有甲基安非他命、海洛因進而施用之，其持有之低度行為
    應為施用之高度行為所吸收，均不另論罪。被告所犯上開2
    罪，犯意各別，行為互殊，應予分論併罰。被告前因竊盜案
    件，經臺灣臺南地方法院以96年度易字第55號判處有期徒刑
    7月確定；因竊盜案件，經本院以96年度易字第160號判處有
    期徒刑7月確定，上揭2罪經減刑裁定為應執行有期徒刑6月
    確定，於96年8月10日執行完畢，此有臺灣高等法院被告前
    案紀錄表1份在卷可參，其受徒刑之執行完畢後，5年以內故
    意再犯本件有期徒刑以上之罪，均為累犯，各應依刑法第47
    條第1項規定加重其刑。爰審酌被告前因施用毒品犯行，經
    觀察勒戒執行完畢，猶不思藉機徹底戒除施用毒品之惡習，
    再次施用毒品，惟其施用毒品係自戕行為，及本件施用毒品
    之手段，其犯後坦承犯行態度良好等一切情狀，各量處如主
    文所示之刑，及定其應執行之刑，以示懲儆。扣案之海洛因
    1包，海洛因驗餘淨重0.065公克，屬毒品危害防制條例所稱
    之第1級毒品，應依毒品危害防制條例第18條第1項前段之規
    定，宣告沒收銷燬之，扣案之上開毒品外包裝袋1個，係被
    告所有，用於包裹毒品，防其裸露、逸出、潮濕，便於持有
    藉以施用海洛因，係被告供犯罪所用之物，業據被告於本院
    審理時供承在卷（見本院卷第30頁），爰依刑法第38條第1
    項第2款規定宣告沒收。
據上論斷，應依刑事訴訟法第273條之1第1項、第299條第1項前
段，毒品危害防制條例第10條第2項、第1項、第18條第1項前段
，刑法第11條前段、第47條第1項、第51條第5款、第38條第1項
第2款，判決如主文。
本案經檢察官曹合一到庭執行職務。
中    華    民    國    98    年    9     月    16    日
                    刑事第二庭  法  官  卓春慧
以上正本證明與原本無異。
如不服本判決應於收受判決後10日內向本院提出上訴書狀，並應
敘述具體理由；其未敘述上訴理由者，應於上訴期間屆滿後20日
內向本院補提理由書（均須按他造當事人之人數附繕本）「切勿
逕送上級法院」。
中    華    民    國    98    年    9     月    16    日
                                書記官  李玫娜
附錄論罪科刑法條全文：
毒品危害防制條例第10條：
施用第一級毒品者，處6月以上5年以下有期徒刑。
施用第二級毒品者，處3年以下有期徒刑。


司法院資訊處製作；財團法人民間司法改革基金會備份。
